# 与企业主营业务不相关得一些采购（比如）维修等计入会计科目

提问人：18855190680 时间：2020-06-23 11:49:00
各位老师好，咨询一个问题：一家企业为生产型企业，维修机器设备的一些款项，提前预付的是通过“其他应收款”核算，尚欠付的是通过“其他应付款”科目核算，是吧？不能通过“应付账款”和“预付账款核算”，理由是维修业务跟企业主营业务不相关（非采购原料类）是吧，但我又想了一想，有时我看企业把工程类款项（比如新建维修房屋等）也通过“应付账款”“预付账款”核算，新建维修房屋也与企业主营业务不相关呀？为什么还能通过“应付预付”核算呢？感到有些困惑，望老师予以答复

回答人：chenyiwei
预付的维修费可以通过预付账款科目核算，但报表上应列报为其他流动资产或者其他非流动资产（根据相关维修服务是否将在一年内接受）。这是非货币性资产，所以不能列报为其他应收款。
根据《企业会计准则——应用指南》的附录“会计科目和主要账务处理”，“应付账款”科目核算企业因购买材料、商品和接受劳务等经营活动应支付的款项，因此对于维修机器设备、新建维修房屋等工程的应付款项，应列报为其他应付款。